# 请教版主关于职工以外的其他方提供的服务的股份支付

提问人：davidshcn 时间：2012-12-03 11:55:39
关于职工以外的其他方提供的服务的股份支付，优先按照服务取得日服务的公允价值计量，这个服务取得日，是指服务协议签署日，还是服务实际提供日？谢谢。

回答人：chenyiwei
基本赞同 2 楼意见。实际上是随着授予对象逐步提供约定的服务，对应地逐步确认所授予的权益工具。在授予对象实际提供约定的服务之前，实际上这只是一个待执行合同。
根据IFRS 2.13:
To apply the requirements of paragraph 10 to transactions with parties other than employees, there shall be a rebuttable presumption that the fair value of the goods or services received can be estimated reliably. That fair value shall be measured at the date the entity obtains the goods or the counterparty renders service. In rare cases, if the entity rebuts this presumption because it cannot estimate reliably the fair value of the goods or services received, the entity shall measure the goods or services received, and the corresponding increase in equity, indirectly, by reference to the fair value of the equity instruments granted, measured at the date the entity obtains the goods or the counterparty renders service.